【裁判字號】    90,上易,1784
【裁判日期】    900629
【裁判案由】    詐欺等
【裁判全文】
臺灣高等法院刑事判決                            九十年度上易字第一七八四號
    上  訴  人
    即  被  告  乙○○
右上訴人因詐欺等案件，不服臺灣臺北地方法院八十九年度易字第四一二號，中華民
國九十年四月二十三日第一審判決（起訴案號：臺灣臺北地方法院檢察署八十八年度
偵字第一二一三三號）提起上訴，本院判決如左：
    主  文
原判決撤銷。
乙○○共同明知為不實之事項，而使公務員登載於職務上所掌之公文書，足以生損害
於公眾、他人，處有期徒刑月。如易科罰金，以佰元折算壹日。
乙○○被訴詐欺部分無罪。
    事  實
一、乙○○明知自民國（下同）八十八年三月底其所經營孚仕電氣有限公司（下稱孚
    仕公司）財務狀況不佳，竟為冀免日後週轉不靈，其債權人對渠所有位於台北市
    ○○○路二段二五０巷二五弄四號十三樓房地（詳如附表所示）進行查封、拍賣
    等強制執行程序，在上開不動產未實際出售予丙○○（另案判決拘役四十天，緩
    刑二年確定）下，仍與丙○○通謀虛偽買賣該不動產，並共同基於使公務員登載
    不實之犯意聯絡，利用不知情之代書洪麗星，在八十八年四月九日以該不動產已
    於八十八年四月一日賣予丙○○之不實事項，向台北市建成地政事務所辦理所有
    權移轉登記，使該地政事務所之承辦人員陷於錯誤，於八十八年四月十三日將此
    不實之事項登載於職務上所掌之不動產登記簿上，並發給丙○○名義之所有權狀
    ，足以生損害於地政機關對地籍管理之正確性、公信力、甲○○○廠股份有限公
    司（下稱甲○○○公司）等債權人。
二、案經甲○○○公司委由丁○○律師訴請臺灣臺北地方法院檢察署檢察官偵查起訴
    。
    理  由
壹、有罪部分（使公務員登載不實罪）：
一、訊據上訴人即被告（下稱被告）乙○○固坦承於右揭時間，委由代書洪麗星，以
    買賣為登記原因將前開不動產，由乙○○名下移轉登記予丙○○，並向台北市建
    成地政事務所辦理所有權移轉登記之事實，惟矢口否認有使公務員登載不實之犯
    行，並辯稱：渠與丙○○就系爭台北市萬華區○○○路○段二五０巷二五弄四號
    十三樓不動產實係買賣移轉，並已依法繳納相關稅捐，且系爭不動產之市價為新
    台幣（下同）六百餘萬元，其上仍有抵押權之物上負擔共計六百五十八萬元，系
    爭不動產現值甚為低微，與告訴人仍有八百五十萬元之擔保品相較，差異甚大，
    渠實無使公務員登載不實逃避告訴人強制執行之必要，且系爭不動產抵押權塗銷
    與否，實係由房地買賣雙方依實際情形決定之，且二百萬元係丙○○向葉樹蜀所
    借貸，並非渠所借貸，故渠並無使公務員登載不實罪等語。
二、經查：
    (一)本件不動產所有權移轉登記係被告乙○○與丙○○委任代書洪麗星，於八十八
      年四月九日以該不動產在八十八年四月一日已賣予丙○○為登記發生原因，向
      台北市建成地政事務所辦理，嗣該地政事務所之承辦人員並於八十八年四月十
      三日將之登載於不動產登記簿上，並發給丙○○名義之所有權狀等情，業據被
      告於偵、審中坦承不諱，復有台北市建成地政事務所八十九年四月二十一日北
      市建第三字第八九六０六五二八００號函附之土地登記申請文件、臺北市稅捐
      稽徵處萬華分處八十九年四月二十八日北市稽萬華丙字第八九００六四七００
      函附之土地增值稅、房屋契稅申報書、及土地、建物登記簿謄本影本等資料（
      見原審卷(一)，第四九至五三頁、第六三至七九頁、第八一至八八頁）在卷可稽
      ，應堪憑信。
    (二)證人即負責該不動產移轉登記送件之代書楊華中（據土地登記申請書所載「本
      土地登記案之申請委託洪麗星代理」，且無複代理人之登載，從而至地政事務
      所辦理仍應以「洪麗星」名義為之，本院因認證人楊華中係負責「送件」之性
      質）於另案丙○○被訴偽造文書案件中證稱：渠有幫他們辦附表所示房子買賣
      過戶，房子買賣基本上要買賣契約，但他們當初說已講好，所以他們沒有附買
      賣契約，渠來作證前有查證過，確實沒有買賣契約，他們只做過戶手續云云（
      參台灣臺北地方法院八十九年度簡上字第二三七號判決書），足見本件被告乙○○與丙○○就附表所示不動產間辦理過戶，並未實際定有買賣契約。被告雖
      辯稱買賣契約並不以書面為必要，然衡情不動產買賣所涉交易金額多，影響權
      益甚大，按一般正常交易皆以簽訂書面買賣契約釐清其權利義務關係，如本件
      不動產所有權雖已移轉予丙○○，惟被告乙○○原設定予台北國際商業銀行之
      本金最高限額抵押權卻未據塗銷或變更，則丙○○顯有因被告之債務不履行而
      遭拍賣之危險，故被告乙○○與丙○○自始均未審顧此情而予書面約束，核與
      一般買賣交易常態有悖，已非無疑。
    (三)被告乙○○雖辯稱將如附表所示之不動產以二百萬元賣予丙○○，再由丙○○
      將現金匯入土地銀行華江分行戶頭云云，然證人丙○○於原審中供稱：房子值
      六百多萬，伊買六百三十萬或六百五十萬，他（指乙○○）向銀行貸五百多萬
      ，賣伊時，還欠（貸款）四百九十幾萬，伊實際付乙○○二百三十五萬元（見
      原審八十九年三月十三日訊問筆錄），然丙○○於另案被訴偽造文書案件審理
      時卻供稱：房子講二百萬元，伊以個人的名字向葉樹蜀借款二百萬元，伊自己
      再湊十萬元給乙○○，所以總共二百十萬元。又稱：房子價格多少，伊不知道
      ，應該是六百萬元。另被告乙○○於該案原審審理時證稱：渠將房子連同其上
      設定之抵押權賣丙○○二百萬元，於八十八年三月三十一日丙○○給渠二百萬
      元（參臺灣臺北地方法院八十九年度簡上字第二三七號判決書），綜上，證人
      丙○○對本件房地之買賣價格究竟係六百三十萬元、或六百五十萬元或其他價
      格，其說法前後不一；又該房地貸款若如證人丙○○先前所稱有四百九十萬元
      ，其付款二百三十五萬元予乙○○，二者相加之結果，該房地價格應為七百二
      十五萬元，不但與被告乙○○在偵、審中之陳述不一，且與其所陳述之價格不
      同，亦與其先前所言六百三十萬元或六百五十萬元不一致，而衡以價金之合意
      係判斷買賣契約是否成立之必要之點，被告與證人丙○○既不能明確而一致的
      指明其實際出賣、應買之價金，顯無真正之買賣行為，是被告與證人丙○○之
      上述所言均係臨訟杜譔之詞，不足採信。
    (四)另證人丙○○雖於原審中供稱：葉樹蜀與乙○○二人不認識。伊向葉樹蜀借貸
      二百萬元，葉樹蜀知道此二百萬元之用途為其用來買房地（見原審八十九年三
      月十三日訊問筆錄）；然證人葉樹蜀於原審訊問時則證稱：認識被告十幾年了
      ，渠等以前同事過。被告之公司向渠借過很多次，以前都是被告乙○○借，與
      丙○○之間並無金錢往來，八十八年一月份，被告有還渠錢，渠才在八十八年
      三月份丙○○來調錢時借二百萬元，當時丙○○和渠說，孚仕公司要用錢，渠
      不知借款用途，渠有向丙○○及乙○○要求還錢，乙○○有說過要想辦法還錢
      云云（見原審八十九年九月四日訊問筆錄），足徵證人丙○○故意隱匿被告與
      證人葉樹蜀熟識之事實，而將其以孚仕公司名義向葉樹蜀借款二百萬元，佯為
      購買本件不動產之款項無訛，故被告乙○○另辯稱向葉樹蜀借款並非渠，渠並
      不知情，是證人丙○○所為云云，顯係卸責之詞。
    (五)被告乙○○自承自八十四年起以調度資金、周轉財務之方式支付貨款，核與證
      人葉樹蜀於原審中所稱：被告乙○○經濟狀況不好，已經很久了，我們以前曾
      合股做生意，他出來做時，有被人倒過帳，他持續向我及別人借過錢，他借錢
      週轉來週轉去，他都有還，大概五年跑不掉云云（見原審八十九年九月四日訊
      問筆錄，第六頁）之財務狀況不佳等情相符，顯然被告經營公司承擔之風險極
      大，是被告於八十八年三月間與證人丙○○通謀虛偽不動產買賣之方式，將其
      所有如附表所示之不動產移轉登記予丙○○，自有「脫產」之嫌，惟本院衡諸
      該不動產分別在八十四年八月二十二日設定最高限額抵押權六百十萬元，及八
      十七年四月二十四日設定最高限額抵押權四十八萬元，距本件案發之八十八年
      四月間時程尚短，是被告就該不動產尚有高額之貸款未清，所餘現值核與被告
      所供甲○○○廠之履約擔保品八百五十萬元顯屬低微，且被告均持續至八十八
      年三月底前均有正常向甲○○○廠繳付貨款等情觀之，應有續行經營之意願，
可徵被告係以冀免日後週轉不靈之危險，而預先虛偽買賣並辦理移轉登記，應
      屬無訛。
    (六)綜上所述，被告乙○○與丙○○虛偽為不實買賣，利用不知情之代書洪麗星，
      向地政機關之承辦人員辦理不動產所有權移轉登記，而使公務員登載於職務上
      所掌之公文書，足生損害於地政機關辦理不動產登記之正確性、公信力及甲○○○公司等債權人，被告此部分犯罪事證明確，渠使公務員登載不實之犯行，
      堪以認定。
三、核被告所為，係犯刑法第二百十四條使公務員登載不實罪。而被告係利用不知情
    之代書洪麗星向地政機關辦理本件不動產所有權移轉登記，為間接正犯。又被告
    與丙○○之間就使公務員登載不實之犯行，具有犯意聯絡及行為分擔為共同正犯
    。
四、原審以被告使公務員登載不實部分之犯罪事證明確，予以論科，固非無見。惟查
    ：(1)原審疏未予詳查，遽認被告被訴使公務員登載不實部分與詐欺部分均有罪，
    並以其所犯上開二罪，有方法結果之牽連關係，而依牽連犯之規定，從一重之詐
    欺罪處斷，惟本院審酌卷案相關事證，認被告被訴詐欺部分尚不足得有罪之確信
    ，公訴人係以被告所犯詐欺罪及使公務員登載不實罪係犯意各別應分論併罰，即
    應為無罪之判決（詳後述）。(2)被告乙○○與丙○○分別於偵查、原審審理中陳
    明：房屋買賣事宜係交給代書處理云云（見偵查卷，第一三０頁；原審八十九年
    七月三十一日訊問筆錄，第六頁），而本院查核土地登記申請文件、土地增值稅
    申報書均有代理人洪麗星之登載，顯然被告係利用不知情之代書洪麗星辦理本件
    不動產所有權移轉登記，屬間接正犯；(3)另據土地登記申請書之收件戳記，係於
    八十八年四月九日送件辦理，原審均未予論及，自有未合。被告上訴意旨仍執陳
    詞否認此部分犯罪，指摘原判決不當，雖無理由，惟原判決既有可議，自應由本
    院將原判決撤銷改判，期臻妥適。爰審酌被告並無不良素行，及犯罪動機、手段
    、犯罪所生危害，並犯罪後，復未與告訴人達成和解，提出具體之解決方案等一
    切情狀，量處如主文第二項所示之刑，又被告行為後刑法第四十一條有關得易科
    罰金之標準，業已修正放寬為犯最重本刑五年以下有期徒刑之罪，並已於九十年
    一月十二日公布施行，比較新舊法以修正後之法律規定較有利於行為人，依刑法
    第二條第一項規定，自應適用新法，對之並諭知易科罰金之折算標準。
貳、無罪部分（詐欺取財部分）：
一、公訴意旨略以：被告乙○○係設於台北縣板橋市○○街五號一樓孚仕公司負責人
    ，孚仕公司為甲○○○公司之配電器材類產品經銷商，乙○○明知自己於八十八
    年三月間無資力，竟意圖為自己不法之所有，於八十八年四月一日至十二日向甲○○○公司進貨四百六十八萬七千二百零九元，隨即轉售他人圖利，並於同年四
    月十三日跳票，乙○○自八十七年十二月至八十八年四月十二日向甲○○○公司
    進貨之一千六百七十二萬零三十六元貨款支票，均不獲兌現，因認被告涉犯刑法
    第三百三十九條第一項詐欺取財罪嫌云云。
二、按犯罪事實應依證據認定之，無證據不得推定其犯罪事實；又不能證明被告犯罪
    者，應諭知無罪之判決，刑事訴訟法第一百五十四條、第三百零一條第一項分別
    定有明文。而認定不利於被告之事實，須依積極證據，苟積極證據不足為不利於
    被告事實之認定時，即應為有利於被告之認定，更不必有何有利之證據，最高法
    院三十年度上字第八一六號著有判例可資參照。次按刑法第三百三十九條第一項
    詐欺罪之成立，以意圖為自己或第三人不法之所有，以詐術使人將本人或第三人
    之物交付為要件，若行為人所用方法，不能認為詐術，亦不致使人陷於錯誤，則
不得遽以該罪相繩，最高法院四十六年度台上字第二六０號亦有判例足供參核。
三、公訴人認被告乙○○涉犯刑法詐欺取財罪嫌，無非以被告明知己無資力清償貨款
    ，竟仍於其退票之前一日向告訴人甲○○○公司進貨，且八十八年四月一日至十
    二日進貨金額異常擴大，並在八十八年四月十三日退票當日將不動產過戶予同居
    人丙○○，顯見被告有計劃惡性倒閉甲○○○公司之貨款，並有經銷合約書、支
    票六張、發票十五張、交貨單二十三張、孚仕公司三月份產品庫存表一份（以上
    均影本）、土地及建物謄本附卷可稽。訊據被告乙○○固坦承擔任甲○○○公司
    經銷商，並於八十八年四月一日至十二日間向甲○○○公司購買配電器材類產品
    ，且四百六十八萬七千二百零九元貨款尚未給付等事實，惟堅決否認有詐欺取財
    之犯行，並辯稱：基於遠期支票之特性，渠於簽發支票時，無相當之資金，為商
    場之一般現象，核與詐欺無涉，且渠每月支付告訴人百來萬元均係藉周轉、借貸
    方式調集資金所給付，嗣後並悉數償還借款，是以渠進貨時未備有雄厚資金，亦
    無詐欺可言，且渠於八十八年三月三十一日匯入台灣銀行華江分行之帳戶共計二
    百餘萬元，清償八十七年十一月應付告訴人之貨款，使告訴人該月貨款債權獲得
    滿足，渠大量進貨情形，非八十八年四月份始有之，故如告訴人所言認渠倚重借
    貸及周轉方式係詐欺或與一般事業經營者有所未符，何以五年以來供貨均不曾間
    斷？且渠係依約於八十八年三月底要求進四月份的貨物，非四月份逐日申請進貨
    ，而渠三月份尚有相當三百餘萬元之存貨量，仍再申請進貨係為符合基本進貨數
    量約定，如認渠有諸多庫存品，仍申請進貨是有詐欺故意及意圖，則身為企業經
    營者之告訴人豈有任由該風險發生而怠於拒絕出貨之理？益徵渠三月底申請進貨
    行為洵為常態，告訴人以渠尚有諸多庫存品卻於四月份再向告訴人進貨等理由，
    指渠有詐欺故意，顯然無理由，再渠與告訴人一向係當月預估此月進貨數量，渠
    並有一年基本進貨量四千五百萬元之限制（每月平均最底進貨量為三百七十五萬
    元），渠須事先以傳真通知告訴人，至於送貨之數量及送貨進度悉由告訴人進行
    安排，渠並無法干涉，另告訴人要求渠提供之擔保品，係擔保渠於債務不履行時
    ，告訴人得就該擔保行使權利，滿足債權，今渠所簽發之遠期支票縱退票，惟該
    退票金額僅二百萬元，渠尚有高達八百五十萬元之擔保品，告訴人應可就擔保品
    取償，則渠何來詐欺故意，且渠並無施用任何詐術行為可言云云。
四、經查：
    (一)甲○○○公司與孚仕公司，於八十四年起，就甲○○○公司之配電器材類產品
      簽訂經銷商合約書，由孚仕公司負責經銷甲○○○公司上開產品，業據被告於
      偵審中陳明在卷，並有經銷合約書影本一份（見偵查卷，第一七至二二頁）附
      卷足憑，而觀諸雙方經銷合約第四條第二項（經銷資格）約定，經銷商提供之
      擔保品，以擔保經銷商給付貨款及履行本合約之其他義務。同合約第十四條（
      履約擔保）第一項更約定，經銷商需提供每月進貨額二倍以上之擔保品；第二
      項約定，如違反者，應辦理抵押品追加手續；第五項約定擔保品應於經銷商履
      行後，使得塗銷或返還經銷商等相關規定，足徵告訴人甲○○○公司先透過擔
      保品之限制篩選其經銷商，復得在其經銷商債務不履行時，就上開擔保品行使
      權利，滿足債權，是以債權人之保障觀點，顯已相當周延。另據證人即甲○○○公司另一經銷商葉樹蜀於原審中到庭證稱：我們訂貨，但甲○○○公司有設
      定擔保，不能超過抵押設定，只要不超過他們公司的額度，他們都會出貨。．
      ．．我有一千多萬元的設定，我的額度是六百多萬元。．．．我訂貨時，不需
      要說理由云云（見原審八十九年九月四日訊問筆錄，第七、八、九頁），益證
      告訴人甲○○○公司在被告訂貨時，依憑經銷商所提擔保品價值及契約義務，
      提供經銷貨品無訛，則在被告堅稱依約提出訂貨單訂貨，是否得謂被告施用詐
      術，或使告訴人陷於錯誤而出貨？誠然可議。
    (二)告訴人雖指稱：商業經營者對其本身償債能力，知之甚詳，被告於八十八年三
      月底無能力支付貨款，應可預見日後貨款將無法支付，竟仍自八十八年四月一
      日至四月十二日，向告訴人大量進貨四百六十八萬七千二百零九元，且在貨物
      銷售一空下，仍未給付貨款，顯有詐欺告訴人之意圖云云（見本院刑事告訴補
      充理由狀）。惟查，告訴人既同意經銷商簽發進貨月之次月一日起算九十天內
      到期之遠期票據（參經銷合約第十三條）支付該月貨款，則衡情購買者當時本
      無須準備相當之資金，現有之資金得作為其他投資獲取利潤，僅需在該遠期支
      票發票日前完成調度籌措，匯入付款金融機構即可，是訂貨時資金之留存與否
      ，顯與將來能否履行債務並無相當因果關係。又被告所陳每月支付告訴人高達
      數百萬元之貨款均係以周轉、借貸方式調集資金給付，嗣後並悉數償還借款，
      核與證人葉樹蜀於原審時供稱：「被告乙○○經濟不好已經很久了…，他出來
      做時，有被人倒過帳，他持續向我及別人借過錢，他借錢周轉來周轉去，他都
      有還，大概有五年跑不掉（見原審八十九年九月四日訊問筆錄，第六頁）」等
      情相符；嗣八十八年三月底，被告復透過丙○○向證人葉樹蜀借貸二百萬元（
      係借貸款項、非賣屋款，理由詳前），在八十八年三月三十一日當日匯入台灣
      銀行華江分行第000000000帳戶（參原審卷(一)，刑事答辯狀被證四）
      ，使告訴人該月貨款債權獲得清償。而參以被告乙○○及以其為負責人之孚仕
      公司係自本件所涉之八十八年四月十三日始有退票紀錄，分別至八十八年五月
      十四日及八十八年五月二十一日再經列為拒絕往來戶，此有台北市票據交換所
      八十九年十一月八日（八九）北票字第七三九七號函暨函附之存款不足退票明
      細表在卷可稽，足見被告所營孚仕公司雖財務狀況不佳，然仍勉力維持該公司
      良好債信，顯有永續經營之理念，自不得以被告生意之經營，進貨時未備妥相
      當資金，遽認其有詐欺之犯行。
    (三)告訴人採用「經銷制度」，係藉由於各地廣設經銷商，以各地經銷商經營販售
      業務，鋪設貨物流通之通路，使生產供應商專心致力於生產，惟控制貨物銷售
      數量及保障其生產利潤，生產供應商一般均會利用獎金（參經銷合約第十六條
      ；本院被告刑事上訴狀附證經銷獎勵辦法）或是取消經銷商資格（參經銷合約
      第六條、第十七條、(一)、5.）之方式，以促使經銷商需達成某程度之進貨暨其
      存貨量之要求，自易致生經銷商為賺取獎金而儘量進貨之趨勢，是被告所辯渠
      要領獎金，所以四月份才進那麼多云云，尚難認與常理相悖。又如被告有諸多
      庫存品，仍申請進貨係有詐欺之意圖，則告訴人每月實施庫存盤點、進貨額限
      制（擔保品）諸多管制，焉有任由風險發生而怠於拒絕出貨之理？益徵被告仍
      於八十八年四月如此申請進貨行為洵屬常態。
    (四)按債務人之財產雖為所有債權人之總擔保，惟債務人如非受法院假扣押、假處
      分或強制執行法院相關之禁止及扣押等強制命令前，基於債權人平等原則，得
      自主決定優先清償順序。質據被告於偵、審中供稱：將原向告訴人訂購之存貨
      出清後，清償予其他債權人云云（見偵查卷，第九○頁反面；原審九十年四月
      九日訊問筆錄，第四頁），雖屬不當，惟於法無違。
    (五)被告八十七年十二月至八十八年三月訂貨應付貨款，係分別以發票日八十八年
      四月十三日、五月一日、五月十五日、六月五日、六月七日、七月四日之遠期
      支票給付，此有上開支票影本六紙（見偵查卷，第四一至四四頁）附卷足憑，
      則累積至八十八年三月底，被告共積欠一千二百零三萬二千八百二十七元，此
      係因經銷合約書規定以遠期支票付款之當然結果，在無其他具體事證下，顯難
      認被告有詐欺犯行。
    (六)至被告於八十八年三月間雖與證人丙○○通謀虛偽不動產買賣之方式，將其所
      有如附表所示之不動產移轉登記予丙○○部分，惟如前所述，本院認被告仍有
      續行經營公司之意願，尚不足憑為被告詐欺之證明。
五、綜上所述，本件純係被告因週轉不靈致貨款無法給付所衍生出來之民事糾葛，核
    與刑法詐欺罪之要件不符，此外，又查無其他積極證據足資證明被告有詐欺之犯
    行，其犯罪尚屬不能證明。原審以被告明知已無給付貨款能力，向告訴人甲○○○公司施行詐術以詐得貨物；同時為逃避債權人追索，並將己所有如附表之不動
    產，與證人丙○○以通謀虛偽之假賣賣，向地政機關辦理移轉登記，認係犯詐欺
    取財、及使公務員登載不實罪，且該二罪間有方法結果之牽連關係，應依牽連犯
    之規定，從一重詐欺取財罪論處，惟如前所述，被告並不該當詐欺罪之構成要件
    ，是原判決未詳審究此部分事證，遽論處被告罪刑，尚有未洽。被告上訴意旨，
    否認詐欺部分之犯罪，指摘原判決不當，為有理由，而衡以被告詐欺無罪部分，
    無從與其使公務員登載不實有罪部分成立任何裁判上一罪之關係，且公訴意旨認
    被告所犯連續詐欺、使公務員登載不實二罪，犯意個別，請分論併罰，自應由本
    院將原判決撤銷，並諭知被告被訴詐欺部分無罪。
據上論斷，應依刑事訴訟法第三百六十九條第一項前段、第三百六十四條、第二百九
十九條第一項前段、第三百零一條第一項，刑法第二條第一項、第二十八條、第二百
十四條、第四十一條第一項，罰金罰鍰提高標準條例第一條前段、第二條，判決如主
文。
本案經檢察官鄭龍照到庭執行職務。
中    華    民    國     九十     年       六       月      二十九      日
                              臺灣高等法院刑事第十庭
                                  審判長法  官  溫  耀  源
                                        法  官  林  銓  正
                                        法  官  黃  金  富
右正本證明與原本無異。
不得上訴。
                                        書記官  江  采  廷
中    華    民    國     九十     年       六       月      二十九      日
附表：
┌───┬──────────────────┬───────┬────┐
│      │土地（或建物）標示                  │  面積（㎡）  │權利範圍│
├───┼──────────────────┼───────┼────┤
│      │                                    │              │        │
│ 土地 │台北市○○區○○段二小段二０九地號  │  二、八七六㎡│44/10000│
│      │                                    │              │        │
├───┼──────────────────┼───────┼────┤
│      │台北市○○區○○段二小段三二五三建號│主建物：      │        │
│ 建物 │（建物門牌：台北市○○○路○段二五０│  九一‧六三㎡│  全部  │
│      │巷二五弄四號十三樓）                │附屬建物：    │        │
│      │                                  │      七‧七㎡│        │
└───┴──────────────────┴───────┴────┘
附錄：本判決論罪科刑法條全文
中華民國刑法第二百十四條
明知為不實之事項，而使公務員登載於職務上所掌之公文書，足以生損害於公眾或他
人者，處三年以下有期徒刑、拘役或五百元以下罰金。


司法院資訊處製作；財團法人民間司法改革基金會備份。
